# 存续分立中存续企业根据分立协议减少的现金及现金等价物在现金流量表中如何反映

提问人：LUMM01 时间：2016-03-02 12:23:14
存续分立中存续企业根据分立协议减少的现金及现金等价物在现金流量表中如何反映，是处置子公司及其他营业单位收回的现金净额负数吗？

回答人：chenyiwei
可作为“支付的其他与筹资活动有关的现金”，相当于以包含这部分现金在内的净资产对股东进行分配。